【裁判字號】    98,交抗,2266
【裁判日期】    980929
【裁判案由】    違反道路交通管理處罰條例
【裁判全文】
臺灣高等法院交通事件裁定            98年度交抗字第2266號
抗  告  人
即受處分人  蔡玫君
上列抗告人因違反道路交通管理處罰條例案件，不服臺灣板橋地
方法院中華民國98年8月19日所為裁定（98年度交聲字第2193號
），提起抗告，本院裁定如下：
    主  文
抗告駁回。
    理  由
一、按汽機車駕駛人行經有燈光號誌管制之交岔路口闖紅燈者，
    處新臺幣（下同）1,800元以上5,400元以下罰鍰，並記違規
    點數3點，道路交通管理處罰條例第3條第8款、第53條第1項
    、第63條第1項第3款分別定有明文。
二、原裁定意旨略以：抗告人即受處分人蔡玫君於民國98年4月
    22日晚間9時50分許，駕駛車牌號碼6126-EL號自小客車，行
    經臺北縣中和市○○路100號前（即中和路、景新街交岔路
    口）時，行經燈光號誌管制之交岔路口闖紅燈，有證人即台
    北縣政府警察局中和第一分局中和派出所警員葉仁傑到庭之
    證述，及其繪製之交通違規行徑路線圖可稽，因認受處分人
    之違規行為堪以認定。原處分機關援引首揭規定，裁處受處
    分人2,700元罰鍰，並記違規點數3點，於法並無不合，其異
    議無理由，而予駁回等語。
三、抗告意旨略以：在原審庭訊時警員所陳述之受處分人違規地
    點及違規項目等，均與當日攔查受處分人時所說迥異，為此
    受處分人懷疑該名警員對本案實際狀況並未確定即逕為開單
    。且該名警員雖與受處分人素昧平生並無怨隙，但本案案發
    時間已近晚間10時許，實難排除因天色太晚致警員誤認之可
    能性，亦不無警員為求業績而濫開罰單之可能，是對於毫無
    證據之警員陳述是否可採乃有疑義。又受處分人駕駛年齡已
    近10年，駕駛紀錄堪稱清白，從無闖紅燈之違規行為，事發
    當時並非交通繁忙時刻，受處分人亦無甘冒危險擅闖紅燈之
    必要，請斟酌「倘有懷疑，則從被告利益」解釋原則及考量
    抗告人之駕駛習性，而撤銷原裁定云云。
四、經查：
  (一)本件受處分人駕駛其所有車號6126-EL號自小客車，於98年4
    月22日晚間9時50分許，行經臺北縣中和市○○路100號前（
    即中和路、景新街交岔路口）時，因有「闖越紅燈」之違規
    行為，業據舉發員警葉仁傑於原審證稱：其於當天22時要交
    接班，約於晚上9點50分許其騎機車到派出所前，停車時看
    到受處分人從中和路跟景新街、南山路的交岔路口闖越紅綠
    燈，其與受處分人當時距離約20公尺，其當時之位置可清楚
    看見路口紅綠燈，那是一個比較複雜的路口，受處分人直行
    中和路，過了南山路之後，其即騎車過去攔追受處分人，到
    中和國小對面，異議人才看到其在揮手攔停，她才靠邊停車
    ，其有告知受處分人闖紅燈，但受處分人否認等語（見原審
    卷第17頁反面、第18頁），復有其繪製之違規行徑路線圖附
    卷可稽（見原審卷第19頁），是受處分人在闖紅燈後，為警
    在下一路口攔停舉發，事屬明確，受處分人否認其有闖紅燈
    行為云云，並不可採。
  (三)按闖紅燈等交通違規行為，本係在瞬間發生，委由當場執行
    取締違規警員之判斷，並立即取締，此為達成維持交通秩序
    目的所必要。依現有交通法規，也未就舉發交通違規行為，
    限制於須以科學儀器所採證據，而摒除單憑執法人員舉發之
    相關規定，此觀之道路交通管理處罰條例第7條、第7條之1
    、第7條之2規定即明。因此，交通違規事件之舉發，雖未能
    提出現場違規照片以為佐證，法院亦僅能就現有之所有證據
    資料，包括供述及非供述證據，依據證據法則，憑以認定有
    無交通違規行為。舉發員警葉仁傑以證人身分於原審作證，
    以具結擔保其證言之真正，並無具體事證足證其證言有偏頗
    或失實之處，當可信其證言為真，受處分人空言質疑其證詞
    之正確性，並不可採。受處分人有闖紅燈之行為，已足以認
    定。次按取捨證據及認定事實，乃法院職權之行使，其對於
    證據證明力所為之判斷，茍係基於吾人日常生活之經驗，而
    未違背客觀上應認為確實之定則，並已敘述其何以為此一判
    斷之理由，即無違法可言。原審已詳述認定受處分人確有上
    開違規之依據，而駁回異議，核無不合。受處分人執警員基
    於業績考量濫開罰單而證述不實，其絕無闖紅燈之違規行為
    云云，提起抗告，為無理由，應予以駁回。
五、據上論結，應依道路交通管理處罰條例第89條，道路交通案
    件處理辦法第26條，刑事訴訟法第412條，裁定如主文。
中    華    民    國    98    年    9     月    29    日
                  刑事第二十一庭審判長法  官  蔡聰明
                                      法  官  許永煌
                                      法  官  趙文卿
以上正本證明與原本無異。
不得再抗告。
                                      書記官  葉金發
中    華    民    國    98    年    9     月    29    日


司法院資訊處製作；財團法人民間司法改革基金會備份。
